Inventaris van de (dubbele) registers van de Burgerlijke Stand van de gemeenten in de provincie Zuid-Holland (1941) 1943 - 1950
Nationaal Archief, Den Haag
- Registers van overlijden, C.
  - Numansdorp, 1943 - 1950; 4260-4267
    - 1945, 4262
    - 1946, 4263
    - 1947, 4264
    - 1948, 4265
    - 1949, 4266
    - 1950, 4267
  - Oegstgeest, 1943 - 1950; 4268-4275, ---
    - 1943, ---
    - 1944, 4268
    - 1945, 001 - 294, 4269
    - 1945, 295 - 369, 4270
    - 1946, 4271
    - 1947, 4272
    - 1948, 4273
    - 1949, 4274
    - 1950, 4275
  - Ooltgensplaat, 1943 - 1950; 4276-4283
    - 1943, 4276
    - 1944, 4277
    - 1945, 4278
    - 1946, 4279
    - 1947, 4280
    - 1948, 4281
    - 1949, 4282
    - 1950, 4283
  - Oostvoorne, 1943 - 1950; 4284-4292
    - 1943, 4284
    - 1944, 4285
    - 1945, 001 - 046, 4286
    - 1945, 047 - 048, 4287
    - 1946, 4288
    - 1947, 4289
    - 1948, 4290
    - 1949, 4291
    - 1950, 4292
  - Ottoland, 1943 - 1950; 4293-4300
    - 1943, 4293
    - 1944, 4294
    - 1945, 4295
    - 1946, 4296
    - 1947, 4297
    - 1948, 4298
    - 1949, 4299
    - 1950, 4300
  - Oud-Alblas, 1943 - 1950; 4301-4308
    - 1943, 4301
    - 1944, 4302
    - 1945, 4303
    - 1946, 4304
    - 1947, 4305
    - 1948, 4306
    - 1949, 4307
    - 1950, 4308
  - Oud-Beijerland, 1943 - 1950; 4309-4317
    - 1943, 4309
    - 1944, 4310
    - 1945, 001 - 111, 4311
    - 1945, 112 - 118, 4312
    - 1946, 4313
    - 1947, 4314
    - 1948, 4315
    - 1949, 4316
    - 1950, 4317
  - Ouddorp, 1943 - 1950; 4318-4325
    - 1943, 4318
    - 1944, 4319
    - 1945, 4320
    - 1946, 4321
    - 1947, 4322
    - 1948, 4323
    - 1949, 4324
    - 1950, 4325
  - Oudenhoorn, 1943 - 1950; 4326-4333
    - 1943, 4326
    - 1944, 4327
    - 1945, 4328
    - 1946, 4329
    - 1947, 4330
    - 1948, 4331
    - 1949, 4332
    - 1950, 4333
  - Ouderkerk aan den IJssel, 1943 - 1950; 4334-4341
    - 1943, 4334
    - 1944, 4335
    - 1945, 4336
    - 1946, 4337
    - 1947, 4338
    - 1948, 4339
    - 1949, 4340
    - 1950, 4341
  - Oude-Tonge, 1943 - 1950; 4342-4349
    - 1943, 4342
    - 1944, 4343
    - 1945, 4344
    - 1946, 4345
    - 1947, 4346
    - 1948, 4347
    - 1949, 4348
    - 1950, 4349
  - Overschie, 1943 - 1950; 4350-4357
    - 1943, 4350
    - 1944, 4351
    - 1945, 4352
    - 1946, 4353
    - 1947, 4354
    - 1948, 4355
    - 1949, 4356
    - 1950, 4357
  - Papekop, 1943 - 1950; 4358-4365
    - 1943, 4358
    - 1944, 4359
    - 1945, 4360
    - 1946, 4361
    - 1947, 4362
    - 1948, 4363
    - 1949, 4364
    - 1950, 4365
  - Papendrecht, 1943 - 1950; 4366-4373
    - 1943, 4366
    - 1944, 4367
    - 1945, 4368
    - 1946, 4369
    - 1947, 4370
    - 1948, 4371
    - 1949, 4372
    - 1950, 4373
  - Pernis, 1943 - 1950; 4374-4381
    - 1943, 4374
    - 1944, 4375
    - 1945, 4376
    - 1946, 4377
    - 1947, 4378
    - 1948, 4379
    - 1949, 4380
    - 1950, 4381
  - Peursum, 1943 - 1950; 4382-4389
    - 1943, 4382
    - 1944, 4383
    - 1945, 4384
    - 1946, 4385
    - 1947, 4386
    - 1948, 4387
    - 1949, 4388
    - 1950, 4389
  - Piershil, 1943 - 1950; 4390-4397
    - 1943, 4390
    - 1944, 4391
    - 1945, 4392
    - 1946, 4393
    - 1947, 4394
    - 1948, 4395
    - 1949, 4396
    - 1950, 4397
  - Poortugaal, 1943 - 1950; 4398-4408
    - 1943, 4398
    - 1944, 4399
    - 1945, 001 - 035, 4400
    - 1945, 036 - 265, 4401
    - 1945, 266 - 300, 4402
    - 1945, 301 - 423, 4403
    - 1946, 4404
    - 1947, 4405
    - 1948, 4406
    - 1949, 4407
    - 1950, 4408
  - Puttershoek, 1943 - 1950; 4409-4416
    - 1943, 4409
    - 1944, 4410
    - 1945, 4411
    - 1946, 4412
    - 1947, 4413
    - 1948, 4414
    - 1949, 4415
    - 1950, 4416
  - Pijnacker, 1943 - 1950; 4417-4423, ---
    - 1943, ---
    - 1944, 4417
    - 1945, 4418
    - 1946, 4419
    - 1947, 4420
    - 1948, 4421
    - 1949, 4422
    - 1950, 4423
  - Reeuwijk, 1943 - 1950; 4424-4431
    - 1943, 4424
    - 1944, 4425
    - 1945, 4426
    - 1946, 4427
    - 1947, 4428
    - 1948, 4429
    - 1949, 4430
    - 1950, 4431
  - Rhoon, 1943 - 1950; 4432-4439
    - 1943, 4432
    - 1944, 4433
    - 1945, 4434
    - 1946, 4435
    - 1947, 4436
    - 1948, 4437
    - 1949, 4438
    - 1950, 4439
  - Ridderkerk, 1943 - 1950; 4440-4447
    - 1943, 4440
    - 1944, 4441
    - 1945, 4442
    - 1946, 4443
    - 1947, 4444
    - 1948, 4445
    - 1949, 4446
    - 1950, 4447
  - Rockanje, 1943 - 1950; 4448-4457
    - 1943, 4448
    - 1944, 001 - 057, 4449
    - 1944, 058 - 063, 4450
    - 1945, 4451
    - 1946, 4452
    - 1947, 001 - 045, 4453
    - 1947, 046 - 050, 4454
    - 1948, 4455
    - 1949, 4456
    - 1950, 4457
  - Rotterdam, 1943 - 1950; 4458-4533
    De letters A, B, C, D, E, F, S betreffen verschillende secretarieregisters. De letter V betreft registers van vermisten.
    - 1943, A 00001 - 02153, 4458
    - 1943, B 00002 - 02154, 4459
    - 1943, C 02155 - 04307, 4460
    - 1943, D 02156 - 04308, 4461
    - 1943, E 04309 - 05705, 4462
    - 1943, F 04310 - 05706, 4463
    - 1943, S 00001 - 00478, 4464
    - 1943, S 00479 - 00627, 4465
    - 1944, A 00001 - 02153, 4466
    - 1944, B 00002 - 02154, 4467
    - 1944, C 02155 - 04307, 4468
    - 1944, D 02156 - 04308, 4469
    - 1944, E 04309 - 05987, 4470
    - 1944, F 04310 - 05986, 4471
    - 1944, S 00001 - 00478, 4472
    - 1944, S 00479 - 00589, 4473
    - 1945, A 00001 - 02151, 4474
    - 1945, B 00002 - 02154, 4475
    - 1945, C 02153 - 04305, 4476
    - 1945, D 02156 - 04308, 4477
    - 1945, E 04307 - 06459, 4478
    - 1945, F 04310 - 06462, 4479
    - 1945, G 06461 - 07665, 4480
    - 1945, H 06464 - 07668, 4481
    - 1945, I 07667 - 08859, 4482
    - 1945, K 07670 - 08862, 4483
    - 1945, L 08861 - 10053, 4484
    - 1945, M 08864 - 10056, 4485
    - 1945, N 10055 - 10683, 4486
    - 1945, O 10058 - 10682, 4487
    - 1945, S 00001 - 00478, 4488
    - 1945, S 00479 - 00956, 4489
    - 1945, S 00957 - 01062, 4490
    - 1946, A 00001 - 02153, 4491
    - 1946, B 00002 - 02154, 4492
    - 1946, C 02155 - 04307, 4493
    - 1946, D 02156 - 04308, 4494
    - 1946, E 04309 - 05037, 4495
    - 1946, F 04310 - 05038, 4496
    - 1946, S 00001 - 00477, 4497
    - 1946, S 00478 - 00955, 4498
    - 1946, S 00956 - 01433, 4499
    - 1946, S 01434 - 01946, 4500
    - 1947, A 00001 - 02153, 4501
    - 1947, B 00002 - 02154, 4502
    - 1947, C 02155 - 04307, 4503
    - 1947, D 02156 - 04308, 4504
    - 1947, E 04309 - 05127, 4505
    - 1947, F 04310 - 05126, 4506
    - 1947, S 00001 - 00798, 4507
    - 1947, S 00799 - 00915, 4508
    - 1948, A 00001 - 02153, 4509
    - 1948, B 00002 - 02154, 4510
    - 1948, C 02155 - 04307, 4511
    - 1948, D 02156 - 04308, 4512
    - 1948, E 04309 - 04831, 4513
    - 1948, F 04310 - 04832, 4514
    - 1948, S 00001 - 00796, 4515
    - 1949, A 00001 - 02153, 4516
    - 1949, B 00002 - 02154, 4517
    - 1949, C 02155 - 04307, 4518
    - 1949, D 02156 - 04308, 4519
    - 1949, E 04309 - 05291, 4520
    - 1949, F 04310 - 05292, 4521
    - 1949, S 00001 - 00781, 4522
    - 1950, A 00001 - 01077, 4523
    - 1950, A 01078 - 02154, 4524
    - 1950, A 02155 - 02413, 4525
    - 1950, B 00001 - 01077, 4526
    - 1950, B 01078 - 02154, 4527
    - 1950, B 02155 - 02412, 4528
    - 1950, S 00001 - 00409, 4529
    - 1950, V 00001 - 01252, 4530
    - 1950, V 01253 - 02343, 4531
    - 1950, V 02344 - 03037, 4532
    - 1950, V 03038 - 03929, 4533
  - Rozenburg, 1943 - 1950; 4534-4544
    - 1943, 4534
    - 1944, 001 - 025, 4535
    - 1944, 026 - 032, 4536
    - 1945, 001 - 022, 4537
    - 1945, 023 - 028, 4538
    - 1946, 001 - 022, 4539
    - 1946, 023 - 029, 4540
    - 1947, 4541
    - 1948, 4542
    - 1949, 4543
    - 1950, 4544
  - Rijnsaterwoude, 1943 - 1950; 4545-4550, ---
    - 1943, ---
    - 1944, ---
    - 1945, 4545
    - 1946, 4546
    - 1947, 4547
    - 1948, 4548
    - 1949, 4549
    - 1950, 4550
  - Rijnsburg, 1943 - 1950; 4551-4556, ---
    - 1943, ---
    - 1944, ---
    - 1945, 4551
    - 1946, 4552
    - 1947, 4553
    - 1948, 4554
    - 1949, 4555
    - 1950, 4556
  - Rijswijk, 1943 - 1950; 4557-4563, ---
    - 1943, ---
    - 1944, ---
    - 1945, 001 - 269, 4557
    - 1945, 270 - 396, 4558
    - 1946, 4559
    - 1947, 4560
    - 1948, 4561
    - 1949, 4562
    - 1950, 4563
  - Sassenheim, 1943 - 1950; 4564-4569, ---
    - 1943, ---
    - 1944, ---
    - 1945, 4564
    - 1946, 4565
    - 1947, 4566
    - 1948, 4567
    - 1949, 4568
    - 1950, 4569
  - Schelluinen, 1943 - 1950; 4570-4577
    - 1943, 4570
    - 1944, 4571
    - 1945, 4572
    - 1946, 4573
    - 1947, 4574
    - 1948, 4575
    - 1949, 4576
    - 1950, 4577
  - Schiedam, 1943 - 1950; 4578-4586
    - 1943, 4578
    - 1944, 4579
    - 1945, 0001 - 0955, 4580
    - 1945, 0956 - 1151, 4581
    - 1946, 4582
    - 1947, 4583
    - 1948, 4584
    - 1949, 4585
    - 1950, 4586
  - Schipluiden, 1943 - 1950; 4587-4593, ---
    - 1943, ---
    - 1944, 4587
    - 1945, 4588
    - 1946, 4589
    - 1947, 4590
    - 1948, 4591
    - 1949, 4592
    - 1950, 4593
  - Schoonhoven, 1943 - 1950; 4594-4602
    - 1943, 001 - 078, 4594
    - 1943, 079 - 086, 4595
    - 1944, 4596
    - 1945, 4597
    - 1946, 4598
    - 1947, 4599
    - 1948, 4600
    - 1949, 4601
    - 1950, 4602
  - Schoonrewoerd, 1943 - 1950; 4603-4610
    - 1943, 4603
    - 1944, 4604
    - 1945, 4605
    - 1946, 4606
    - 1947, 4607
    - 1948, 4608
    - 1949, 4609
    - 1950, 4610
  - Sliedrecht, 1943 - 1950; 4611-4618
    - 1943, 4611
    - 1944, 4612
    - 1945, 4613
    - 1946, 4614
    - 1947, 4615
    - 1948, 4616
    - 1949, 4617
    - 1950, 4618
  - Sommelsdijk, 1943 - 1950; 4619-4626
    - 1943, 4619
    - 1944, 4620
    - 1945, 4621
    - 1946, 4622
    - 1947, 4623
    - 1948, 4624
    - 1949, 4625
    - 1950, 4626
  - Spijkenisse, 1943 - 1950; 4627-4635
    - 1943, 4627
    - 1944, 4628
    - 1945, 001 - 046, 4629
    - 1945, 047 - 053, 4630
    - 1946, 4631
    - 1947, 4632
    - 1948, 4633
    - 1949, 4634
    - 1950, 4635
  - Stad aan 't Haringvliet, 1943 - 1950; 4636-4643
    - 1943, 4636
    - 1944, 4637
    - 1945, 4638
    - 1946, 4639
    - 1947, 4640
    - 1948, 4641
    - 1949, 4642
    - 1950, 4643
  - Stellendam, 1943 - 1950; 4644-4651
    - 1943, 4644
    - 1944, 4645
    - 1945, 4646
    - 1946, 4647
    - 1947, 4648
    - 1948, 4649
    - 1949, 4650
    - 1950, 4651
  - Stolwijk, 1943 - 1950; 4652-4659
    - 1943, 4652
    - 1944, 4653
    - 1945, 4654
    - 1946, 4655
    - 1947, 4656
    - 1948, 4657
    - 1949, 4658
    - 1950, 4659
  - Streefkerk, 1943 - 1950; 4660-4667
    - 1943, 4660
    - 1944, 4661
    - 1945, 4662
    - 1946, 4663
    - 1947, 4664
    - 1948, 4665
    - 1949, 4666
    - 1950, 4667
  - Strijen, 1943 - 1950; 4668-4675
    - 1943, 4668
    - 1944, 4669
    - 1945, 4670
    - 1946, 4671
    - 1947, 4672
    - 1948, 4673
    - 1949, 4674
    - 1950, 4675
  - Tienhoven, 1943 - 1950; 4676-4683
    - 1943, 4676
    - 1944, 4677
    - 1945, 4678
    - 1946, 4679
    - 1947, 4680
    - 1948, 4681
    - 1949, 4682
    - 1950, 4683
  - Valkenburg, 1943 - 1950; 4684-4689, ---
    - 1943, ---
    - 1944, ---
    - 1945, 4684
    - 1946, 4685
    - 1947, 4686
    - 1948, 4687
    - 1949, 4688
    - 1950, 4689
  - Vierpolders, 1943 - 1950; 4698-4705
    - 1943, 4698
    - 1944, 4699
    - 1945, 4700
    - 1946, 4701
    - 1947, 4702
    - 1948, 4703
    - 1949, 4704
    - 1950, 4705
  - Vlaardingen, 1943 - 1950; 4706-4714
    - 1943, 4706
    - 1944, 4707
    - 1945, 001 - 454, 4708
    - 1945, 455 - 611, 4709
    - 1946, 4710
    - 1947, 4711
    - 1948, 4712
    - 1949, 4713
    - 1950, 4714
  - Vlist, 1943 - 1950; 4715-4722
    - 1943, 4715
    - 1944, 4716
    - 1945, 4717
    - 1946, 4718
    - 1947, 4719
    - 1948, 4720
    - 1949, 4721
    - 1950, 4722
  - Voorburg, 1943 - 1950; 4723-4730, ---
    - 1943, ---
    - 1944, 4723
    - 1945, 001 - 653, 4724
    - 1945, 654 - 748, 4725
    - 1946, 4726
    - 1947, 4727
    - 1948, 4728
    - 1949, 4729
    - 1950, 4730
  - Voorhout, 1943 - 1950; 4731-4737, ---
    - 1943, ---
    - 1944, 4731
    - 1945, 4732
    - 1946, 4733
    - 1947, 4734
    - 1948, 4735
    - 1949, 4736
    - 1950, 4737
  - Voorschoten, 1943 - 1950; 4738-4744, ---
    - 1943, ---
    - 1944, ---
    - 1945, 001 - 078, 4738
    - 1945, 079 - 128, 4739
    - 1946, 4740
    - 1947, 4741
    - 1948, 4742
    - 1949, 4743
    - 1950, 4744
  - Waarder, 1943 - 1950; 4745-4752
    - 1943, 4745
    - 1944, 4746
    - 1945, 4747
    - 1946, 4748
    - 1947, 4749
    - 1948, 4750
    - 1949, 4751
    - 1950, 4752
  - Waddinxveen, 1943 - 1950; 4753-4760
    - 1943, 4753
    - 1944, 4754
    - 1945, 4755
    - 1946, 4756
    - 1947, 4757
    - 1948, 4758
    - 1949, 4759
    - 1950, 4760
  - Warmond, 1943 - 1950; 4761-4766, ---
    - 1943, ---
    - 1944, ---
    - 1945, 4761
    - 1946, 4762
    - 1947, 4763
    - 1948, 4764
    - 1949, 4765
    - 1950, 4766
  - Wassenaar, 1943 - 1950; 4767-4773, ---
    - 1943, ---
    - 1944, ---
    - 1945, 4767
      Van dit register is een deel langs fotografische weg vervaardigd op grond van het bepaalde in het KB van 24 augustus 1988, nr. 65. Het gereproduceerde register bestaat uit 21 bladen aktenummers 1 t/m 36 (zie hieronder).
    - 1945, 001 - 036, 4768
    - 1946, 4769
    - 1947, 4770
    - 1948, 4771
    - 1949, 4772
    - 1950, 4773
  - Wateringen, 1943 - 1950; 4774-4780, ---
    - 1943, ---
    - 1944, 4774
    - 1945, 4775
    - 1946, 4776
    - 1947, 4777
    - 1948, 4778
    - 1949, 4779
    - 1950, 4780
  - Westmaas, 1943 - 1950; 4781-4788
    - 1943, 4781
    - 1944, 4782
    - 1945, 4783
    - 1946, 4784
    - 1947, 4785
    - 1948, 4786
    - 1949, 4787
    - 1950, 4788
  - Woubrugge, 1943 - 1950; 4789-4795, ---
    - 1943, ---
    - 1944, 4789
    - 1945, 4790
    - 1946, 4791
    - 1947, 4792
    - 1948, 4793
    - 1949, 4794
    - 1950, 4795
  - Wijngaarden, 1943 - 1950; 4796-4803
    - 1943, 4796
    - 1944, 4797
    - 1945, 4798
    - 1946, 4799
    - 1947, 4800
    - 1948, 4801
    - 1949, 4802
    - 1950, 4803
  - IJsselmonde, 1943 - 1950; 4804-4811
    - 1943, 4804
    - 1944, 4805
    - 1945, 4806
    - 1946, 4807
    - 1947, 4808
    - 1948, 4809
    - 1949, 4810
    - 1950, 4811
  - Zevenhoven, 1943 - 1950; 4812-4818, ---
    - 1943, ---
    - 1944, 4812
    - 1945, 4813
    - 1946, 4814
    - 1947, 4815
    - 1948, 4816
    - 1949, 4817
    - 1950, 4818
  - Zevenhuizen, 1943 - 1950; 4819-4826
    - 1943, 4819
    - 1944, 4820
    - 1945, 4821
    - 1946, 4822
    - 1947, 4823
    - 1948, 4824
    - 1949, 4825
    - 1950, 4826
  - Zoetermeer, 1943 - 1950; 4827-4833, ---
    - 1943, ---
    - 1944, 4827
    - 1945, 4828
    - 1946, 4829
    - 1947, 4830
    - 1948, 4831
    - 1949, 4832
    - 1950, 4833
  - Zoeterwoude, 1943 - 1950; 4834-4843, ---
    - 1943, ---
    - 1944, 001 - 072, 4834
    - 1944, 073 - 080, 4835
    - 1944, 081 - 085, 4836
    - 1945, 001 - 094, 4837
    - 1945, 095 - 127, 4838
    - 1946, 4839
    - 1947, 4840
    - 1948, 4841
    - 1949, 4842
    - 1950, 4843
  - Zuid-Beijerland, 1943 - 1950; 4844-4851
    - 1943, 4844
    - 1944, 4845
    - 1945, 4846
    - 1946, 4847
    - 1947, 4848
    - 1948, 4849
    - 1949, 4850
    - 1950, 4851
  - Zuidland, 1943 - 1950; 4852-4859
    - 1943, 4852
    - 1944, 4853
    - 1945, 4854
    - 1946, 4855
    - 1947, 4856
    - 1948, 4857
    - 1949, 4858
    - 1950, 4859
  - Zwammerdam, 1943 - 1950; 4860-4867, ---
    - 1943, ---
    - 1944, 001 - 046, 4860
    - 1944, 047 - 052, 4861
    - 1945, 4862
    - 1946, 4863
    - 1947, 4864
    - 1948, 4865
    - 1949, 4866
    - 1950, 4867
  - Zwartewaal, 1943 - 1950; 4868-4875
    - 1943, 4868
    - 1944, 4869
    - 1945, 4870
    - 1946, 4871
    - 1947, 4872
    - 1948, 4873
    - 1949, 4874
    - 1950, 4875
  - Zwijndrecht, 1943 - 1950; 4876-4883
    - 1943, 4876
    - 1944, 4877
    - 1945, 4878
    - 1946, 4879
    - 1947, 4880
    - 1948, 4881
    - 1949, 4882
    - 1950, 4883
- Tienjarige alfabetische klappers op de registers van burgerlijke stand, D.
  - Tienjarige alfabetische klappers op de registers van geboorten., 1941-1950; div.nrs.; 190 delen en omslagen
    - Ter Aar, 4884
    - Abbenbroek, 4885
    - Alkemade, 4886
    - Alphen aan den Rijn, 4887
    - Ameide, 4888
    - Ammerstol, 4889
    - Arkel, 4890
    - Barendrecht, 4892
    - Benthuizen, 4893
    - Bergambacht, 4894
    - Bergschenhoek, 4895
    - Berkel en Rodenrijs, 4896
    - Berkenwoude, 4897
    - Bleiswijk, 4898
    - Den Bommel, 4899
    - Boskoop, 4900
    - Brandwijk, 4901
    - Brielle, 4902
    - Capelle aan den IJssel, 4903
    - Dirksland, 4904
    - Dubbeldam, 4905
    - Geervliet, 4907
    - Giessendam, 4908
    - Giessen-Nieuwkerk, 4909
    - Goedereede, 4910
    - Gorinchem, 4911
    - Gouda, 4912
    - Gouderak, 4913
    - Goudriaan, 4914
    - Goudswaard, 4915
    - 's-Gravenhage, 4916-4949
      - A - Bakker, A, 4916
      - Bakker, E. - Berkhof, 4917
      - Berkhou - Boogaard, 4918
      - Boogaards - Brouwer, I, 4919
      - Brouwer, H. - Cool, 4920
      - Crom - Dra, 4921
      - Drie - Engh, 4922
      - Engl - Gars, 4923
      - Gasi - Groe, 4924
      - Groen - Harst, A, 4925
      - Harst, R. - Heijman, 4926
      - Heijman-Cohen - Houwer, 4927
      - Houwert - Jonge, E, 4928
      - Jonge, J. - Klee, 4929
      - Klis - Korving, Ba, 4930
      - Korving, Be - Lagu, 4931
      - Laha - Leuve, 4932
      - Leuw - Marg, 4933
      - Marga - Molenk, 4934
      - Molenw - Noordwijk, J, 4935
      - Noordwijk, L - Passchier, D, 4936
      - Passchier, P. - Pruijn, 4937
      - Pruijs - Roos, P, 4938
      - Roos, J. - Schenk, L, 4939
      - Schenk, R. - Slootmaker, A, 4940
      - Slootmaker, H. - Spoo, 4941
      - Spor - Taal, T, 4942
      - Taal, J. - Tij, 4943
      - Ubas - Vermi, 4944
      - Vermo - Vreugd, 4945
      - Vreugde - Westerduin, 4946
      - Westerduijn - Zalm, 4947
      - Zalme - Zij, 4948
      - Aald - Zyzn (erkenden), 4949
    - 's-Gravenzande, 4950
    - Groot-Ammers, 4951
    - Haastrecht, 4952
    - Hardinxveld, 4954
    - Hazerswoude, 4955
    - Heenvliet, 4956
    - Heerjansdam, 4957
    - Hei- en Boeicop, 4958
    - Hekelingen, 4959
    - Hekendorp, 4960
    - Hellevoetsluis, 4961
    - Hendrik-Ido-Ambacht, 4962
    - Herkingen, 4963
    - Hillegersberg, ---
      Zie voor de klapper in de klapper van de gemeente Rotterdam.
    - Hillegom, 4964
    - Hoek van Holland, 4965
    - Hoogblokland, 4966
    - Hoogvliet, ---
    - Hoornaar, 4967
    - Kedichem, 4968
    - Klaaswaal, 4969
    - Koudekerk aan den Rijn, 4970
    - Krimpen aan de Lek, 4971
    - Krimpen aan den IJssel, 4972
    - Lange Ruige Weide, 4973
    - Langerak, 4974
    - Leerbroek, 4975
    - Leerdam, 4976
    - Leiden, 4977
    - Leiderdorp, 4978
    - Leidschendam, 4979
    - Lekkerkerk, 4980
    - De Lier, 4981
    - Lisse, 4982
    - Maasdam, 4983
    - Maasland, 4984
    - Maassluis, 4985
    - Meerkerk, 4986
    - Melissant, 4987
    - Middelharnis, 4988
    - Moerkapelle, 4989
    - Molenaarsgraaf, 4990
    - Monster, 4991
    - Moordrecht, 4992
    - Mijnsheerenland, 4993
    - Nieuw-Beijerland, 4994
    - Nieuwenhoorn, 4995
    - Nieuwerkerk aan den IJssel, 4996
    - Nieuwe-Tonge, 4997
    - Nieuw-Helvoet, 4998
    - Nieuwkoop, 4999
    - Nieuwland, 5000
    - Nieuw-Lekkerland, 5001
    - Nieuwpoort, 5002
    - Nieuwveen, 5003
    - Noordeloos, 5004
    - Noordwijkerhout, 5005
    - Nootdorp, 5006
    - Numansdorp, 5007
    - Oegstgeest, 5008
    - Ooltgensplaat, 5009
    - Oostvoorne, 5010
    - Ottoland, 5011
    - Oud-Alblas, 5012
    - Ouddorp, 5013
    - Oude - Tonge, 5014
    - Oudenhoorn, 5015
    - Ouderkerk aan den IJssel, 5016
    - Overschie, ---
    - Papekop, 5017
    - Papendrecht, 5018
    - Pernis, ---
    - Peursum, 5019
    - Piershil, 5020
    - Poortugaal, 5021
    - Puttershoek, 5022
    - Pijnacker, 5023
    - Reeuwijk, 5024
    - Rhoon, 5025
    - Rockanje, 5026
    - Rotterdam, 5027-5035
      Incl. de klappers van de deelgemeenten (Romeinse cijfers)
      Pernis II
      Hoogvliet III
      IJsselmonde IV
      Hilligersberg X
      Overschie VI.
      - A - Bried, 5027
      - Brieg - Eijsv, 5028
      - Faas - Homp, 5029
      - Homs - Köpp, 5030
      - Koppe - Miete, 5031
      - Mietj - Quix, 5032
      - Raad - Stah, 5033
      - Stak - Visser, Y, 5034
      - Visser, A. de - Zywi, 5035
    - Rozenburg, 5036
    - Rijnsburg, 5037
    - Rijswijk, 5038
    - Schelluinen, 5039
    - Schipluiden, 5040
    - Schoonhoven, 5041
    - Schoonrewoerd, 5042
    - Sommelsdijk, 5043
    - Spijkenisse, 5044
    - Stad aan 't Haringvliet, 5045
    - Stellendam, 5046
    - Stolwijk, 5047
    - Strijen, 5048
    - Tienhoven, 5049
    - Valkenburg, 5050
    - Vierpolders, 5052
    - Vlaardingen, 5053
    - Vlist, 5054
    - Voorburg, 5055
    - Voorhout, 5056
    - Voorschoten, 5057
    - Waarder, 5058
    - Warmond, 5059
    - Wassenaar, 5060
    - Wateringen, 5061
    - Westmaas, 5062
    - Woubrugge, 5063
    - Wijngaarden, 5064
    - IJsselmonde, ---
    - Zevenhoven, 5065
    - Zevenhuizen, 5066
    - Zoetermeer, 5067
    - Zuid-Beijerland, 5068
    - Zuidland, 5069
    - Zwammerdam, 5070
    - Zwartewaal, 5071
    - Zwijndrecht, 5072
  - Tienjarige alfabetische klappers op de registers van huwelijken en echtscheidingen., 1941-1950; div.nrs.; 180 delen en omslagen
    - Ter Aar, 5073
    - Abbenbroek, 5074
    - Alkemade, 5075
    - Alphen aan den Rijn, 5076
    - Ameide, 5077
    - Ammerstol, 5078
    - Arkel, 5079
    - Barendrecht, 5081
    - Benthuizen, 5082
    - Bergambacht, 5083
    - Bergschenhoek, 5084
    - Berkel en Rodenrijs, 5085
    - Berkenwoude, 5086
    - Bleiswijk, 5087
    - Den Bommel, 5088
    - Boskoop, 5089
    - Brandwijk, 5090
    - Brielle, 5091
    - Capelle aan den IJssel, 5092
    - Dirksland, 5093
    - Dubbeldam, 5094
    - Geervliet, 5096
    - Giessendam, 5097
    - Giessen-Nieuwkerk, 5098
    - Goedereede, 5099
    - Gorinchem, 5100
    - Gouda, 5101
    - Gouderak, 5102
    - Goudriaan, 5103
    - Goudswaard, 5104
    - 's-Gravenhage, 5105-5123
      - A - Biesb, 5105
      - Biese - Brouw, 5106
      - Brouwe - Diel, 5107
      - Diem - Flie, 5108
      - Flik - Gijz, 5109
      - Ha To - Holz, 5110
      - Homa - Kas, 5111
      - Kasa - Kwik, 5112
      - Kwin - Nieuwen, 5113
      - Nieuwes - Pozn, 5114
      - Praa - Rijz, 5115
      - Saan - Spek, 5116
      - Spil - Uijt, 5117
      - Vaal - Vrol, 5118
      - Vrom - Zeem, 5119
      - Zeep - Zijz, 5120
      - Aalb - Gerk (echtscheidingen), 5121
      - Hart - Lekk (echtscheidingen), 5122
      - Leli - Zijt (echtscheidingen), 5123
    - 's-Gravenzande, 5124
    - Groot-Ammers, 5125
    - Haastrecht, 5126
    - Hardinxveld, 5128
    - Hazerswoude, 5129
    - Heenvliet, 5130
    - Heerjansdam, 5131
    - Hei- en Boeicop, 5132
    - Hekelingen, 5133
    - Hekendorp, 5134
    - Hellevoetsluis, 5135
    - Hendrik-Ido-Ambacht, 5136
    - Herkingen, 5137
    - Hillegersberg, ---
    - Hillegom, 5138
    - Hoek van Holland, 5139
    - Hoogblokland, 5140
    - Hoogvliet, ---
    - Hoornaar, 5141
    - Kedichem, 5142
    - Klaaswaal, 5143
    - Koudekerk aan den Rijn, 5144
    - Krimpen aan de Lek, 5145
    - Krimpen aan den IJssel, 5146
    - Lange Ruige Weide, 5147
    - Langerak, 5148
    - Leerbroek, 5149
    - Leerdam, 5150
    - Leiden, 5151
    - Leiderdorp, 5152
    - Leidschendam, 5153
    - Lekkerkerk, 5154
    - De Lier, 5155
    - Lisse, 5156
    - Maasdam, 5157
    - Maasland, 5158
    - Maassluis, 5159
    - Meerkerk, 5160
    - Melissant, 5161
    - Middelharnis, 5162
    - Moerkapelle, 5163
    - Molenaarsgraaf, 5164
    - Monster, 5165
    - Moordrecht, 5166
    - Mijnsheerenland, 5167
    - Nieuw-Beijerland, 5168
    - Nieuwenhoorn, 5169
    - Nieuwerkerk aan den IJssel, 5170
    - Nieuwe-Tonge, 5171
    - Nieuw-Helvoet, 5172
    - Nieuwkoop, 5173
    - Nieuwland, 5174
    - Nieuw-Lekkerland, 5175
    - Nieuwpoort, 5176
    - Nieuwveen, 5177